臺灣高等法院民事裁定
111年度上字第1398號
上  訴  人  李炎欽   

訴訟代理人  陳宏銘律師
被  上訴人  宋素貞  
訴訟代理人  周嬿容律師
上列當事人間請求查閱文件資料事件，上訴人對於中華民國111
年8月31日臺灣桃園地方法院111年度訴字第248號第一審判決提
起上訴，本院裁定如下： 
    主  文
被上訴人應於收受本裁定五日內，補繳第一審裁判費新臺幣壹萬
肆仟參佰參拾伍元。
上訴人應於收受本裁定五日內，補繳第二審裁判費新臺幣貳萬壹
仟伍佰零貳元，逾期不補正，即駁回其上訴。
    理  由
一、按訴訟標的之價額，由法院核定；核定訴訟標的之價額，以
    起訴時之交易價額為準；無交易價額者，以原告就訴訟標的
    所有之利益為準；訴訟標的之價額不能核定者，以民事訴訟
    法第466條所定不得上訴第三審之最高利益額數加10分之1 
    定之，民事訴訟法第77條之1第1項、第2項、第77條之12分
    別定有明文。次按向第二審上訴，應依民事訴訟法第77條之
    13規定，加徵裁判費10分之5，同法第77條之16第1項亦有明
    定。
二、經查：
　㈠本件被上訴人於原審起訴主張：兩造均為訴外人台灣淯倫有
    限公司（下稱淯倫公司）之股東，上訴人並擔任董事，爰依
    公司法第109條第1項準用同法第48條規定，請求上訴人提出
    淯倫公司自民國109年1月1日起至提出日止之會計總帳、分
    類帳、傳票、收支憑證、廠商支付憑單、公司與廠商之銷售
    合約書、薪資清冊、損益表、財產目錄、銀行存摺及帳戶往
    來交易明細、現金流量表（下合稱系爭文件），供伊或伊所
    選任之律師、會計師以影印、抄錄方式查閱等語。經核被上
    訴人請求上訴人交付系爭文件，非對於親屬關係或身分上之
    權利有所主張，自屬因財產權而涉訟，然被上訴人請求上訴
    人提出之系爭文件並無市場價額，利益難以衡量，復查無資
    料可供核定價額，自應依民事訴訟法第77條之12規定，以同
    法第466條所定不得上訴第三審之最高利益額數加計10分之1
    即新臺幣（下同）165萬元定之，是本件訴訟標的價額核定
    為165萬元，應徵第一審裁判費1萬7335元，被上訴人僅繳納
    3000元（見原審卷第2頁），尚不足1萬4335元。茲限被上訴
    人於收受本裁定5日內補繳第一審裁判費1萬4335元。
　㈡原審為上訴人全部敗訴之判決，上訴人不服，提起上訴。本
    件上訴之訴訟標的價額核定為165萬元，應徵第二審裁判費2
    萬6002元，上訴人僅繳納4500元（見本院卷第13頁），應補
    繳第二審裁判費2萬1502元。茲限上訴人應於收受本裁定5日
    內補繳第二審裁判費2萬1502元，如逾期未繳納，即駁回其
    上訴。
三、爰裁定如主文。
中　　華　　民　　國　　111 　年　　12　　月　　 1　　日
                  民事第二十四庭
                      審判長法  官  鍾素鳳
                            法  官  陳心婷
                            法  官  郭俊德
正本係照原本作成。
核定訴訟標的價額部分，如不服裁定得於收受送達後10日內向本
院提出抗告狀，並繳納抗告費新臺幣1千元。
命補繳裁判費部分不得抗告。
中　　華　　民　　國　　111 　年　　12　　月　　1 　　日
  　　　　　　　　　　　　　書記官　葉國乾